# 视同销售所得税调整

提问人：Ming829 时间：2021-06-12 09:16:26
甲企业将自产或委托加工的产品用于业务宣传。产品成本 80 万元，公允价值 100 万元。企业销售收入为 700 万元。假定只发生此笔业务宣传费。
会计处理：借：销售费用-业务宣传费 93
贷：库存商品 80
应交税金—应交增值税（销项税额） 13
业务宣传费扣除限额为 105 万元（ 700 _15%_ ）；税收上业务宣传费为 _113_ （ _100+100_ 0.13）.超过限额。本期宣传费纳税调增113-105 =8，请问陈版，当期确认递延所得税资产是8*0.25？还是根据93-105=-12确认递延所得税负债？

回答人：chenyiwei
“税收上业务宣传费为 113 （100+100*0.13）.超过限额”，表明税务上同时还需要确认该产品的销售利润 20 （100-80）。该销售利润 20 计入应纳税所得额，税前可扣除的业务宣传费为 105 ，故需进行纳税调整增加应纳税所得额 8 。
但这部分应纳税所得额能否确认递延所得税资产，需参考《中审众环研究 2020 》之“问题2-3-9（可结转以后年度扣除的广告费、业务宣传费能否确认递延所得税资产）”。